# 请教陈版合并前就有的内部交易

提问人：yangzeyu 时间：2019-06-26 16:49:32
比如 17 年 A持有 B 20%,且 B 卖了A 200W 存货,利润 40 万, A 未出售.
18 年 A 继续购买了40% 的B, 形成了非同一控制下合并, 之前的存货卖出了 60%.
请教陈版, 18 年的个别报表和合并报表应该如何处理.(逆流和顺流交易两种情况)
倘若是同一控制下合并又应该如何处理?
跟合并之后的内部交易有什么区别?
谢谢!

回答人：chenyiwei
本案例是在非同一控制下合并的购买日之前发生的与联营企业之间的逆流交易。在购买日，原逆流交易的标的资产是在母公司而不是子公司（被收购方），因此该项逆流交易损益对购买日的企业合并交易不产生影响。在 A的合并报表层面，应继续对该项标的资产中的未实现损益予以抵销，直到 A对外出售该标的资产为止。
如果原先的交易是顺流交易，则标的资产在子公司（被收购方），一并随着此次股权收购重新回到 A 的合并报表中。此时，对该项标的存货应视同原先与联营企业之间的顺流交易损益已经实现，按公允价值体现在购买日合并报表中，原先顺流交易损益实现的影响体现在购买日对原持有的 B 公司股权重新计量的投资收益中。
如果 A收购 B是同一控制下合并，则在合并后编制合并报表时需追溯重述前期比较数据，此时视同当初发生的交易就是母子公司之间的交易，予以完全抵销处理。